【裁判字號】    97,撤緩,37
【裁判日期】    970331
【裁判案由】    撤銷緩刑
【裁判全文】
臺灣桃園地方法院刑事裁定              97年度撤緩字第37號
聲  請  人  臺灣桃園地方法院檢察署檢察官
受  刑  人  甲○○
上列聲請人因受刑人過失傷害案件（本院九十五年度交簡上字第
一三○號），聲請撤銷緩刑之宣告（九十七年度執聲字第二七七
號、九十六年度執他字第六七一號），本院裁定如下：
    主  文
聲請駁回。
    理  由
一、聲請意旨略以：受刑人甲○○前因過失傷害案件，經本院以
    九十五年度交簡上字第一三○號判處有期徒刑三月，緩刑二
    年，並於民國九十六年一月八日確定在案，詎其於緩刑期內
    即九十六年七月七日更違反電子遊戲場業管理條例之罪，經
    本院以九十六年度壢簡字第一八九九號判處拘役三十日，並
    於九十七年一月二日確定在案，是受刑人於緩刑期間內，再
    犯電子遊戲場業管理條例之罪，而受得易科罰金之拘役宣告
    確定，足認受刑人並未改過遷善，且無從認原緩刑之宣告得
    收其預期效果，是本件受刑人顯非偶蹈法網或惡性輕微有所
    悔悟，自有執行刑罰之必要，已合於刑法第七十五條之一第
    一項第二款（聲請書誤載為第一款）所定撤銷緩刑宣告之原
    因，爰依刑事訴訟法第四百七十六條之規定聲請撤銷緩刑之
    宣告等語。
二、考諸刑法第七十五條之一第一項之立法意旨略以：關於緩刑
    之撤銷，現行法第七十五條第一項固已設有兩款應撤銷緩刑
    之原因；至得撤銷緩刑之原因，則僅於保安處分章內第九十
    三條第三項與撤銷假釋合併加以規定，體例上不相連貫，實
    用上亦欠彈性。爰參酌德國及奧地利現行立法例增訂得撤銷
    之原因，其中現行關於緩刑前或緩刑期間故意犯他罪，而在
    緩刑期內受得易科罰金之有期徒刑之宣告者，列為應撤銷緩
    刑之事由，因認過於嚴苛，而排除第七十五條應撤銷緩刑之
    事由，移列至得撤銷緩刑事由，俾使「法官依被告再犯情節
    ，而裁量是否撤銷先前緩刑之宣告」；其次，如有前開事由
    ，但判決宣告拘役、罰金時，可見行為人仍未見悔悟，有列
    為得撤銷緩刑之事由，以資彈性適用，爰於第一項第一款、
    第二款增訂之。又本條採用裁量撤銷主義，賦與法院撤銷與
    否之權限，特於第一項規定實質要件為「足認原宣告之緩刑
    難收其預期效果，而有執行刑罰之必要」，供作審認之標準
    。亦即於上揭「得」撤銷緩刑之情形，法院應依職權本於合
    目的性之裁量，妥適審酌受刑人所犯前後數罪間，關於法益
    侵害之性質、再犯之原因、違反法規範之情節是否重大、被
    告主觀犯意所顯現之惡性及其反社會性等情，是否已使前案
    原為促使惡性輕微之被告或偶發犯、初犯改過自新而宣告之
    緩刑，已難收其預期之效果，而確有執行刑罰之必要，此與
    刑法第七十五條第一項所定二款要件有一具備，即毋庸再行
    審酌其他情狀，應逕予撤銷緩刑之情形不同。
三、經查：受刑人甲○○於因過失傷害案件，經本院以九十五年
    度壢交簡字第一二二五號判處有期徒刑三月，復由本院以九
    十五年度交簡上字第一三○號上訴駁回，緩刑二年，於九十
    六年一月八日確定（以下簡稱前案），又於九十六年七月七
    日起至同年月十三日止，因違反電子遊戲場業管理條例案件
    ，經本院以九十六年度壢簡字第一八九九號判處拘役三十日
    ，於九十七年一月日確定（以下稱後案）等情，此有上開判
    決二份及臺灣高等法院被告前案紀錄表一份在卷足參，則受
    刑人有於「緩刑期內」因故意犯他罪，而在「緩刑期內」受
    「得易科罰金」之拘役之宣告確定之情形，固堪以認定。惟
    依前開規定說明，可知緩刑期內因故意犯他罪，而在緩刑期
    內受得易科罰金之有期徒刑、拘役或罰金之宣告確定者，原
    則上不得撤銷緩刑，僅於例外情形，足認原宣告之緩刑難收
    其預期效果時，而有執行刑罰之必要者為限，始得依前開規
    定撤銷其所受之緩刑宣告，而聲請人聲請撤銷緩刑之際，除
    提出上揭二案之刑事判決外，僅單純記載受刑人所為合於刑
    法第七十五條之一第一項第二款（聲請書誤繕為第一款）所
    定撤銷緩刑宣告之原因等文字，並未於聲請書內載明受刑人
    有何非予執行刑罰，否則難收其預期效果之具體事實，並提
    出相關事證以證實。又觀之受刑人所犯前後二案不僅犯罪型
    態不同，且所侵害之法益、對社會之危害程度，亦有相當差
    別，又受刑人所犯前案係過失傷害案件，本非故意犯罪，且
    事後與被害人和解，是前案法院顯有考量受刑人之犯後態度
    良好而宣告緩刑二年，給予受刑人自新之機會，而後案雖係
    違反電子遊戲場業條例案件，經後案法院斟酌犯罪情節非屬
    重大，犯後態度良好，亦僅宣告拘役三十日之輕刑，是其受
    刑人後案犯罪情節及違反社會性之程度均屬輕微，且受刑人
    除前開二案件外，復查無其他犯罪科刑紀錄，應足認其前案
    所宣告之緩刑，仍能足資警惕，自不能僅以受刑人後案經判
    處得易科罰金之拘役確定，執此遽認受刑人無悔改之意且前
    案緩刑之宣告難收預期效果而有執行刑罰之必要，是依卷內
    資料所示，尚無事證足認受刑人有何前揭非予執行刑罰，否
    則難收其預期效果之情狀，故認本件聲請為無理由，應予駁
    回。
四、依刑事訴訟法第二百二十條，裁定如主文。
中    華    民    國    97    年    3     月    31    日
                      臺灣桃園地方法院刑事第四庭
                              法  官  陳可薇
以上正本證明與原本無異。
如不服本裁定，應於裁定送達後5 日內向本院提出抗告狀。
                              書記官  賴佩霞
中    華    民    國    97    年    4     月    3     日


司法院資訊處製作；財團法人民間司法改革基金會備份。
